臺灣高等法院花蓮分院刑事判決　　　　 100年度上訴字第84號
上　訴　人
即　被　告　潘永富
指定辯護人　蔡文欽律師（義務辯護）
上列上訴人因違反毒品危害防制條例案件，不服臺灣花蓮地方法
院99年度訴字第457號中華民國100年3月3日第一審判決（起訴案
號：臺灣花蓮地方法院檢察署99年度偵字第139、1131號），提
起上訴，本院判決如下：
    主  文
原判決關於潘永富販賣第二級毒品予周雲秀及田惠民之罪刑暨定
執行刑部分均撤銷。
潘永富販賣第二級毒品，累犯，處有期徒刑柒年陸月，未扣案之
販賣第二級毒品所得新臺幣壹仟元沒收之，如全部或一部不能沒
收時，以其財產抵償之；未扣案之0000000000號行動電話（含晶
片卡1枚）沒收之，如全部或一部不能沒收時，追徵其價額。又
販賣第二級毒品，累犯，處有期徒刑柒年陸月，未扣案之販賣第
二級毒品所得新臺幣壹仟元沒收之，如全部或一部不能沒收時，
以其財產抵償之；未扣案之0000000000號行動電話（含晶片卡1
枚）沒收之，如全部或一部不能沒收時，追徵其價額。應執行有
期徒刑捌年，未扣案之販賣第二級毒品所得新臺幣貳仟元沒收之
，如全部或一部不能沒收時，以其財產抵償之；未扣案之000000
0000號、0000000000號行動電話（含晶片卡2枚）均沒收之，如
全部或一部不能沒收時，均追徵其價額。
    事  實
一、潘永富前於民國82年間因肅清煙毒條例案件，經臺灣花蓮地
    方判處有期徒刑3年6月，經本院以82年度上訴字第381號判
    決駁回上訴確定；又因違反麻醉藥品管理條例案件，經臺灣
    臺南地方法院以82年度易字第4055號判處有期徒刑4月確定
    ，復因肅清煙毒條例案件，經臺灣花蓮地方法院以83年度訴
    字第171號判處應執行有期徒刑4年確定。前開三案接續執行
    ，於86年4月3日假釋出獄，嗣因經撤銷假釋，執行殘刑，甫
    於94年9月9日縮刑期滿執行完畢。詎仍不知悔改，明知甲基
    安非他命（通常俗稱安非他命，下以均稱安非他命）為毒品
    危害防制條例所定之第二級毒品，不能非法販賣及持有，竟
    意圖營利，基於販賣第二級毒品安非他命牟利之犯意：(一)
    於98年7月14日晚上9時27分許，以0000000000號行動電話與
    周雲秀聯繫販賣毒品之種類、金額、交易地點後，隨即在花
    蓮縣新城鄉鎮安宮廣場，以新臺幣（下同）1000元之價格，
    販賣安非他命予周雲秀1次（起訴書附表誤載為周秀雲）。(
    二) 於同年7月19日下午1時44分許，以0000000000行動電話
    與田惠民聯繫，表示其有安非他命可以出售，之後即於同日
    下午，在花蓮縣新城鄉順安村北三棧阿福的店後方石灰廠內
    ，以1000元之價格，販賣安非他命予田惠民1次。
二、案經花蓮縣警察局新城分局報告臺灣花蓮地方法院檢察署檢
    察官偵查起訴。
    理  由
甲、證據能力方面
一、按被告以外之人於審判外之言詞或書面陳述，除法律有規定
    者外，不得作為證據。被告以外之人於檢察事務官、司法警
    察官或司法警察調查中所為之陳述，與審判中不符時，其先
    前之陳述具有較可信之特別情況，且為證明犯罪事實存否所
    必要者，得為證據。又被告以外之人於偵查中向檢察官所為
    之陳述，除顯有不可信之情況者外，得為證據。再被告以外
    之人於審判中有滯留國外或所在不明而無法傳喚或傳喚不到
    者，其於檢察事務官、司法警察官或司法警察調查中所為之
    陳述，經證明具有可信之特別情況，且為證明犯罪事實之存
    否所必要者，得為證據。刑事訴訟法第159條第1項、第159
    條之2、第159條之1第2項、第159條之3第3款分別定有明文
    。且所稱「有較可信之特別情況」，即指相對之可信而言，
    亦即被告以外之人先前陳述之背景具有特別情況，而使其較
    審判中之陳述為可信時，例外賦予證據能力；然判斷是否有
    相對可信之特別情況，純屬證據能力之審查，無關證據力之
    衡量，有無相對可信之特別情況，應就偵查或調查筆錄製作
    之背景、原因、過程等客觀事實加以觀察，此有最高法院94
    年度臺上字第5709號判決可參。
二、被告及其辯護人就證人周雲秀、田惠民於警詢中之陳述，雖
    均爭執其證據能力。惟查：
(一)證人周雲秀於事實欄一之(一)所載時地向被告購買第二級毒
    品安非他命時，究有無交付1000元予被告乙節，於警詢中向
    司法警察所為陳述與其於原審審判中所述不符（分詳警二卷
    第7頁至第12頁、原審卷第109頁至第116頁）。然證人周雲
    秀於警詢製作筆錄時，係因本案員警依法對被告使用之0000
    000000號及0000000000號行動電話實施監聽錄音（詳後述）
    ，而懷疑證人周雲秀有與被告交易安非他命，乃通知證人周
    雲秀到場說明，則周雲秀當時甫受通知，應尚不及顧及本身
    及他人之法律上利害關係，警詢中所為陳述已有較為可信之
    情況；況證人周雲秀於警詢中所述均屬實在，亦據證人周雲
    秀於原審中證述在卷（原審卷第109頁），復綜觀周雲秀原
    審所證述各情，並未主張其於警詢筆錄製作過程中，曾遭警
    員施以強暴、脅迫、詐欺或其他不正方法；再者，證人周雲
    秀雖於檢察官詰問時，陳稱因當天交易時雖欲購買1千元，
    但其僅攜帶500元，故被告未收錢，而給其一點點安非他命
    ，要待日後補足及再收錢云云（原審卷第110頁），但經原
    審審判長補充訊問詰以：為何警詢中稱拿1千元給被告，拿
    了安非他命只夠你吸食1、2口？時，即改稱：好像是拿1千
    元給被告云云，嗣與被告對質時，又稱：忘記了；沒有云云
    （詳原審卷第116頁），顯見證人周雲秀於原審中先後陳述
    有反覆不一之情，與其警詢中所述相較，益徵證人周雲秀於
    警詢中所述較諸審判中所言具有較可信之特別情況，且為證
    明本案被告犯罪事實存否所必要，揆諸上開說明，證人周雲
    秀警詢筆錄，應得為證據。
(二)證人田惠民經原審合法傳喚、拘提均未到庭，復經本院傳喚
    無著，且田惠民因另案執行經傳、拘未到，業經臺灣花蓮地
    方法院檢察署於100年6月10日發佈通緝在案，並有臺灣高等
    法院通緝紀錄表在卷可查（本院卷第90頁），足見證人田惠
    民已因所在不明而傳喚不到。而本案警員係因監聽被告前開
    行動電話，發現證人田惠民與被告有電話聯繫而通知其到場
    說明，而依其於警詢作證時所處之外在環境，並無受外力不
    當干預之情事，且所述亦與監聽譯文相符（詳後述），再參
    諸被告於本院自承98年7月19日下午1時44分、2時33分、5時
    01分與田惠民通話後，即約在阿福的店後方石灰場見面等語
    （本院卷第98頁），尚與田惠民於警詢中所供稱與被告有監
    察譯文中之通話內容，且於通話後即與被告約在花蓮縣新城
    鄉順安村北三棧「阿福的店」藝品店後方一家石灰廠見面等
    語相符（警二卷第20頁），足證證人田惠民於警詢中所述，
    顯具有可信之特別情況，且為證明犯罪事實之存否所必要，
    故亦有證據能力。
(三)綜上，被告辯護人爭執證人周雲秀、田惠民警詢筆錄無證據
    能力云云，自無可採。
三、又本案員警對被告使用之0000-000000、0000-000000號行動
    電話實施監聽錄音，已依法取得臺灣花蓮地方法院核發之通
    訊監察書，有臺灣花蓮地方法院通訊監察書、通訊監察書電
    話附表在卷可稽，而被告於監聽過程透露犯罪行為之陳述，
    並非因員警監聽所致，其陳述係出於被告之自由意思，自可
    採信，因之監聽錄音所取得之證據，有證據能力。又監聽錄
    得之錄音，係憑機械力照錄，未經人為操作，復未伴有個人
    主觀意見在內，應有證據能力；而將監聽之內容製作成譯文
    ，乃將上開具有證據能力之監聽錄得之錄音具體為文字紀錄
    ，此部分雖屬傳聞，但被告及其辯護人於原審及本院審理時
    ，均不否認監聽譯文之內容為真正且未聲明異議，況該通訊
    監聽譯文係由承辦員警基於查緝本案之偵查過程中所製作，
    無證據顯示存有詐偽或虛飾之情事，應無顯不可信之情形，
    依據刑事訴訟法第159條之5規定，即有證據能力。
乙、實體方面
一、認定犯罪事實所憑之證據及理由
(一)訊據被告潘永富否認有販賣第二級毒品安非他命予周雲秀及
    田惠民之犯行，於原審辯稱：因周雲秀欠伊2000元，並於98
    年7月14日打電話叫伊幫她拿安非他命，伊過去後，她拿100
    0元給伊，伊回稱沒有交通工具，無法去花蓮，伊拿錢要走
    時，她稱是別人的錢，伊就將錢還她後離去；98年7 月19日
    伊打電話給田惠民是請他幫忙賣玫瑰石，他來之後伊等就一
    起喝酒，當時在場的朋友陳偉安拿身上的安非他命跟田惠民
    施用，伊則施用海洛因云云，於本院就田惠民部分則以：伊
    另一朋友要賣安非他命，伊幫友人找到田惠民，伊是帶友人
    與田惠民碰面，其友人拿出安非他命，後渠等一起吸食云云
    置辯。
(二)惟查：
 1. 證人周雲秀於98年7月14日21時27分許，撥打被告所使用000
    0000000號行動電話，與被告聯繫，其二人通話內容如下：
    「A：（即被告）喂，b（即周雲秀）：阿富，你在哪裡，A
    ：我在新城。b：能嗎先拿一個。A：你能不能過來。b：啊
    。A：我現在沒有摩托車。b：有那個哈，方便哈。A：可以
    呀，你來新城那個廟的時候打給我。b：我沒有電話，這個
    我借別人的。A：那你騎來這裡應該10分鐘。b：我去那邊差
    不多10分鐘。A：好10分鐘我在新城那個廟不是新田喔。b：
    好，帶來喔」，嗣於98年7月14日21時47分許，並有「b：喂
    。A：你到了沒有，b：到了到了」等通話，此有卷附通訊監
    察譯文在卷可參（見警二卷第51頁），被告就上揭通訊監察
    譯文所載通話內容並自承屬實（本院卷第72頁）。而就上開
    周雲秀與被告通話之目的，業據證人周雲秀於警詢中證稱：
    其係向被告購買安非他命，並以1000元買到一點安非他命，
    大約吸食2次的數量，當時其係騎機車到新城鄉鎮安宮廣場
    交易，被告以塑膠袋裝安非他命給其等語甚明（警二卷第11
    頁），核與前開監聽譯文所載通話內容相吻合。
  2.至證人周雲秀於原審審理中雖改稱尚未交付被告款項云云，
    然證人周雲秀於原審審理時先證稱：當天與被告聯繫後有帶
    錢到廟裡，並碰到被告，但因本要買1000元，其僅帶500元
    ，所以沒有買到云云；迨檢察官提示其警詢筆錄，即改稱：
    其有拿到安非他命，但因其不夠錢，被告沒有收錢，被告是
    拿一點安非他命給其，且說等其有錢再拿給他，他會再補足
    1000元安非他命的量；後又稱：好像有拿1000元給被告等語
    （詳原審卷第110、116頁），是其於原審所述顯有互歧不一
    。
  3.又被告雖辯稱：周雲秀當時係欠伊2000元，當時打電話給伊
    是要叫伊幫她拿安非他命，伊過去後，她有交付1000元給伊
    叫伊幫她買藥，伊回稱沒有交通工具，無法到花蓮，伊拿了
    錢後要走，但因周雲秀說是別人的錢而將錢返還周雲秀云云
    。然就此部分，證人周雲秀於原審審理時係稱：僅欠被告10
    00元，當時身上的錢是自己的等語（原審卷第115頁），與
    被告所辯不符。況觀前開監聽譯文，周雲秀於電話中已明確
    說「能嗎，先拿一個」，被告則回稱「你能不能過來」、「
    我現在沒有摩托車」，周雲秀問「有那個哈，方便哈」，被
    告回答「可以呀，你來新城那個廟的時候打給我」，證人周
    雲秀於原審亦稱：監聽譯文中的「一個」是指1000元的安非
    他命（原審卷第116頁）。而由監聽譯文內容隻字未提及周
    雲秀要求被告幫其買安非他命等節，可知被告所辯係幫周雲
    秀代買毒品云云，不足採信。況被告於電話中已明確說明其
    無摩托車，而要求周雲秀過來，周雲秀問及有那個（即毒品
    ）時，被告亦明確表示「可以呀」，益證被告當時身上確有
    安非他命。另證人周雲秀於原審所稱因當時要買1000元，僅
    帶500元不夠，故被告沒收錢云云，亦與被告上開所述周雲
    秀當時有交付伊1000元互異，是證人周雲秀於原審所述，顯
    有避重就輕，有迴護被告之嫌，尚難全然採信，應以其警詢
    所述為可採。
  4.至被告雖另辯稱：由電話譯文可知，周雲秀因欠伊款項，於
    7月10日即與伊聯繫，因周雲秀一直未還，所以7月14日當天
    ，周雲秀要向伊拿1000元安非他命時，伊就騙她到鎮安宮，
    而在鎮安宮時，周雲秀拿1千元給伊，伊對周雲秀說所欠100
    0元要還伊，周雲秀說錢是她朋友的，不是她的，她有錢再
    還，伊就將1000元還給周雲秀，第2天即7月15日下午2時許
    ，周雲秀又打電話給伊說腳痛難過，要上台北，問伊有無安
    非他命，伊說要等朋友來，如果伊於7月14日有賣安非他命
    予周雲秀，周雲秀何以隔日還要向伊購買云云。然：(1)依卷
    內98年7月10日19時49分、18時28分及98年7月12日21時19分
    之通訊監察譯文，雖確顯示被告有向周雲秀催討欠款之情（
    內容詳警二卷第43頁反頁、第44頁、第46頁），然於98年7
    月13日後之通訊譯文即未見有關催討欠款之通話內容，是證
    人周雲秀於98年7月14日是否仍積欠被告1000元，洵非無疑
    。況，佐以被告與周雲秀於98年7月10日、12日之通話，被
    告顯向周雲秀催討甚急，若果周雲秀迄至98年7月14日仍未
    返還被告，周雲秀何敢向被告電洽購買毒品？且被告又何收
    取1000元後，僅因周雲秀稱錢係友人者，即願歸還？況且，
    被告於98年7月14日與周雲秀碰面後，確有交付安非他命予
    周雲秀乙情，已據證人周雲秀於警詢及原審證述明確如上，
    則若被告因周雲秀欠款未還，為何仍願交付安非他命予周雲
    秀？是被告以98年7月14日係因要向周雲秀要回欠款，始與
    周雲秀碰面及未收取款項云云，尚與事實有違，難以採信。
    再，依證人周雲秀所言，被告於98年7月14日所交付之安非
    他命僅夠施用1、2口，是周雲秀於翌日即再向被告電洽購買
    安非他命，當屬可能，故難依此為被告有利之認定，附此說
    明。
   5.綜上，被告於上開事實欄一之(一)所載時地以1000元之代
     價販賣第二級毒品安非他命予周雲秀之犯行，應堪認定。
(二)又查：
  1.被告於98年7月19日13時44分、14時33分、15時01分以其使
    用之0000000000號行動電話與證人田惠民聯繫，其二人通話
    內容如下：
   (1)98年7月19日13時44分許：「A（以下均指被告）：喂，我
     阿富啊。B（以下均指田惠民）：嘿。A：在山上還是在家
     。B：我今天在家裡。A：在家裡喔，沒有工作喔。B：就是
     沒有工作才在雞倆休息。A：我這邊有一點那個。B ：沒有
     哪，我剩下來的也沒有。A：我說這邊有一點啦，看有沒有
     人要。B：喔，你喲，我問看看，如果有人要我打這支喲。
     A：對對對。」；
   (2)98年7月19日14時33分許：「A：喂，有客戶嗎？B：啊，這
     邊沒有幾個人啊。A：因為我急著要去花蓮，我看有的話..
     。B：我再問看看如果有我馬上打電話給你。A：盡量早一
     點。」；
   (3)98年7月19日15時01分：「：A：喂，有客戶嗎？B：啊，這
     邊沒有幾個人啊。A：因為我急著要去花蓮，我看有的話..
     。B：我再問看看如果有我馬上打電話給你。A：盡量早一
     點。」
    以上有卷附通訊監察譯文在卷可按（詳警二卷第59頁反頁）
    ，且被告就上揭通訊監察譯文所載通話內容並自承屬實（本
    院卷第72頁）。
  2.上開被告與田惠民通話之目的，業據證人田惠民於警詢中證
    稱：前開電話是被告打給渠，渠當時沒有工作，被告問渠要
    不要買安非他命的事情，被告說缺錢幫個忙，渠就跟被告約
    在花蓮縣新城鄉順安村北三棧「阿福的店」藝品店後方一家
    石灰廠見面，渠到時，被告已在石灰廠內，渠拿1千元（筆
    錄誤載為1「簽」元）給被告，被告用小塑膠袋裝安非他命
    ，數量渠只吸食1次就沒了等語綦詳（詳警二卷第20頁）。
    核與前開通訊監察譯文所載通話內容相符。且被告於本院亦
    自承98年7月19日與田惠民為前揭通話後，確約在「阿福的
    店」石灰廠見面等情不諱，益證證人田惠民前揭警詢中之證
    述，應為真正。
  3.被告於原審辯稱電話內容是伊請田惠民幫忙賣玫瑰石云云，
    惟由上開監聽譯文內容顯示被告並未提及玫瑰石，卻以「那
    個」代號稱之，況玫瑰石之價格常與其色澤、大小、石頭上
    之圖樣有關，而被告請田惠民找買主，卻隻字未提及此部分
    ，反而稱「我這邊有一點」，足證被告上開所辯，難以採信
    。又被告於本院改稱：係伊另一友人要賣安非他命，伊幫友
    人找到田惠民，伊是帶友人跟田惠民碰面云云，與被告於原
    審前揭所辯明顯不符；又經本院訊以當日何人將安非他命交
    予田惠民之問題時，被告先稱未見到田惠民是否有拿1000元
    出來，伊有看到伊友人拿安非他命出來，我們一起吸食云云
    ，嗣經本院質諸其友人既要賣安非他命，為何係一起施用？
    後，被告竟答稱：伊朋友要賣安非他命，叫伊幫忙找客戶，
    但伊用意不是要賣給田惠民，是要田惠民幫忙找客戶云云，
    且其稱該友人叫「陳偉安」，亦與其於警詢中所稱該在場之
    友人叫「林明宏」亦顯有歧異（詳本院卷第97、98頁），由
    此，在在證明被告所辯各節，反覆不一，容係臨訟杜撰之詞
    ，委無足取。故被告於事實欄一之(二)所載時地以1000元之
    代價販賣第二級毒品安非他命予田惠民之犯行，亦可是認。
(三)末按販賣第二級毒品安非他命係違法行為，非可公然為之，
    不論是瓶裝或紙包之毒品，均可任意分裝增減份量，而每次
    買賣之價格、數量，亦隨時依雙方之關係深淺、資力、需求
    程度及對行情之認知等因素，機動調整，故販賣毒品之利得
    ，除行為人坦承犯行，或毒品交易之價格、數量俱臻明確以
    外，委難查得其情。惟不論販賣之人究係從價差或量差中牟
    取販賣毒品之不法利益，然營利之不法意圖，則無不同，且
    販賣第二級毒品之罪刑甚重，被告與證人周雲秀、田惠民並
    無親戚關係，卻肯甘冒風險，將毒品出售予渠等，由此推之
    ，自係其間有利可圖所致，且由證人周雲秀前揭所證，被告
    所販售1000元之安非他命僅夠吸食1、2口，證人田惠民更證
    稱被告係因缺錢而主動兜售安非他命等情，益可認定被告確
    實有從中獲利，被告主觀上有營利之意圖，至堪認定。被告
    前揭所辯各節，無非係事後諉責之詞，均礙難採信。
(四)綜上所述，本件事證明確，被告前開販賣第二級毒品安非他
    命2次之犯行，均堪認定。
二、論罪之理由
(一)按法規之制定與法規之修正，如有特定生效日之必要者，依
    中央法規標準法第14條或第20條第2項準用第14條之規定，
    應分別特定其施行日期。法規制定或前次修正基於特殊因素
    所特定之施行日期，並不適用於日後修正或再次修正之條文
    。又，法律之制定或修正，若未明定施行日期者，中央法規
    標準法雖未規定應自何時生效，然法律既經制定或修正並經
    總統公布，自應依一般原則，自公布日起算至第3日起發生
    效力。基上說明，毒品危害防制條例第4條，經總統於98年5
    月20日公布修正，而因該次修正，未明定施行日期，自應自
    公布日起算至第3日起即98年5月22日已生效施行，合先說明
    。
(二)本案被告如事實欄所載販賣第二級毒品安非他命之行為，係
    在98年7月14日及7月19日，顯已於毒品危害防制條例98年5
    月22日生效施行之後，故核其所為，均係犯現行毒品危害防
    制條例第4條第2項之販賣第二級毒品罪。被告持有安非他命
    後，進而販賣，其持有之低度行為均為其販賣之高度行為所
    吸收，均不另論罪。被告所犯上開販賣第二級毒品之時間、
    地點及對象均不同，顯係基於各別犯意為之，應予分論併罰
    。
(三)又被告有事實欄所述之前科及執行紀錄，有臺灣高等法院被
    告前案紀錄表附卷可稽，其於有期徒刑執行完畢後，5年內
    故意再犯本案有期徒刑以上之各罪，均為累犯，除法定本刑
    為無期徒刑部分依法不得加重外，餘均應依刑法第47條第1
    項之規定加重其刑。
三、撤銷改判之理由
(一)原審認被告販賣第二級毒品予周雲秀及田惠民之犯行，事證
    明確並予論罪科刑，固非無見，惟查：98年5月20日經總統
    公布修正之毒品危害防制條例於98年5月22日即已生效施行
    ，業如前述，詎原判決誤於98年11月20日始生效施行，而以
    被告行為法律有變更，遂比較新舊法，並適用修正前之規定
    等，所持見解，尚有誤會；另被告持以使用供本案販賣所用
    之行動電話，應屬被告所有，而應依毒品危害防制條例第19
    條第1項規定沒收或追徵其價額（詳如後述），原判決僅以
    被告於警詢中否認為其所有即未依前開規定宣告沒收，亦難
    謂允洽。被告上訴意旨仍執陳詞否認犯行，固為無理由，然
    原判決既有前開瑕疵，仍無可維持，本院自應撤銷改判。
(二)爰審酌被告有前開前案紀錄，素行不佳，為謀取私利，竟販
    賣安非他命予他人施用，令他人沉迷毒癮，輕則戕害身心，
    重則引發更多各種犯罪，實為多種犯罪之源頭，對社會國家
    之侵害頗深，惟兼衡其販賣毒品之次數僅2次、所得利益不
    高，販賣之毒品數量亦微，暨其犯後否認販賣毒品之態度等
    一切情狀，各量處如主文所示之刑，並定其應執行刑。另按
    犯毒品危害防制條例第4條至第9條之罪者，依同條例第19條
    第1項規定，其供犯罪所用或因犯罪所得之財物，均沒收之
    ，如全部或一部不能沒收時，追徵其價額或以其財產抵償之
    。本件被告各次販賣安非他命所得各1000元，雖未扣案，仍
    均應依前開規定沒收之，如全部或一部不能沒收時，以其財
    產抵償之。又被告於事實欄一之(一)(二)所示販賣第二級毒
    品所用之0000000000號及0000000000號行動電話（均含晶片
    1張），雖被告於警詢中否認係其所有，然由卷附通訊監聽
    譯文顯示，應係由被告長期持以使用，則無論登記何人名義
    ，實者均為被告所有，當無置疑，被告否認係其所有，尚難
    採認，從而雖未據扣案，仍應依前開規定宣告沒收，並諭知
    不能沒收時，應追徵其價額（最高法院99年第5次刑庭會議
    決議參酌）；且上開宣告沒收部分，併執行之。
丙、至原判決認被告犯藥事法第83條第1項轉讓禁藥罪並據以科
    刑部分，業據被告於本院100年5月26日準備程序中具狀撤回
    上訴已告確定；另原判決就被告其餘被訴販賣第二級毒品為
    無罪判決部分，亦因未據檢察官上訴，並已確定，附此說明
    。
據上論斷，依刑事訴訟法第369條第1項前段、第364條、第299條
第1項前段，現行毒品危害防制條例第4條第2項、第19條第1項、
刑法第47條第1項、第51條第5款，判決如主文。
本案經檢察官李啟明到庭執行職務。
中    華    民    國   100    年    7     月    8     日
                  刑事庭審判長法  官 謝志揚
                              法  官 李水源
                              法  官 許仕楓
以上正本證明與原本無異。
如不服本判決，應於收受送達後10日內向本院提出上訴書狀，其
未敘述理由者，並得於提起上訴狀後10日內向本院補提理由書（
均須按他造當事人之人數附繕本）「切勿逕送上級法院」。
告訴人或被害人如對於本判決不服者，應具備理由請求檢察官上
訴，其上訴期間之計算係以檢察官收受判決正本之日期為準。
中    華    民    國   100    年    7     月    8     日
                              書記官 黃琪瑋
附錄    本判決論罪科刑法條：
毒品危害防制條例第4條
製造、運輸、販賣第一級毒品者，處死刑或無期徒刑；處無期徒
刑者，得併科新臺幣 2 千萬元以下罰金。
製造、運輸、販賣第二級毒品者，處無期徒刑或 7 年以上有期
徒刑，得併科新臺幣 1 千萬元以下罰金。
製造、運輸、販賣第三級毒品者，處 5 年以上有期徒刑，得併
科新臺幣 7 百萬元以下罰金。
製造、運輸、販賣第四級毒品者，處 3 年以上 10 年以下有期
徒刑，得併科新臺幣 3 百萬元以下罰金。
製造、運輸、販賣專供製造或施用毒品之器具者，處 1 年以上
7 年以下有期徒刑，得併科新臺幣 1 百萬元以下罰金。
前五項之未遂犯罰之。